臺灣臺中地方法院民事判決
110年度簡上字第399號
上  訴  人  李聿軒  
被上訴人    經東翰  
上列當事人間請求損害賠償事件，上訴人對於民國110年8月25日
本院臺中簡易庭110年度中簡字第1203號第一審判決，提起上訴
，本院於民國111年8月5日言詞辯論終結，判決如下：
    主    文
上訴駁回。
第二審訴訟費用由上訴人負擔。
    事實及理由
一、按「判決書內應記載之事實，得引用第一審判決。當事人提
    出新攻擊或防禦方法者，應併記載之。判決書內應記載之理
    由，如第二審關於攻擊或防禦方法之意見及法律上之意見與
    第一審判決相同者，得引用之；如有不同者，應另行記載。
    關於當事人提出新攻擊或防禦方法之意見，應併記載之。」
    民事訴訟法第454條定有明文。依同法第436條之1第3項規定
    ，對於簡易程序第一審裁判之上訴，準用上開規定。本判決
    之事實及理由、關於攻擊或防禦方法之意見及法律上之意見
    ，均與原判決相同，爰引用之。
二、被上訴人於原審聲明請求上訴人給付新臺幣（下同）15萬50
    55元，原審為被上訴人一部勝訴、一部敗訴之判決，即判命
    上訴人給付被上訴人3萬8282元，另駁回被上訴人其餘之訴
    （被上訴人就其敗訴部分未聲明不服，非本院審理範圍）。
    上訴人就其敗訴部分聲明不服，提起上訴，其上訴理由略以
    ：被上訴人之車牌號碼000-0000號普通重型機車（下稱系爭
    車輛）向右倒地應不至於造成被上訴人所指之車身部位受損
    ，應請公證單位鑑定系爭車輛向右倒地是否可能造成油箱罩
    、尾殼、排氣管尾段、排氣管尾蓋損壞。又系爭車輛之新車
    價格不到30萬元，被上訴人提出之修復費用達新車價格之一
    半，應請鑑定系爭車輛損壞之修復費用或將系爭車輛由大同
    車業、勁速車業、擎翔車業、銓盛車業進行估價。另被上訴
    人未將系爭車輛停放妥善，導致上訴人移車困難而不慎碰觸
    系爭車輛致倒地，被上訴人於本件與有過失等語，並上訴聲
    明：㈠原判決不利上訴人部分廢棄。㈡上開廢棄部分，被上訴
    人在第一審之訴駁回。被上訴人則於本院補稱：被上訴人於
    民國110年1月1日報案後，於同年月3日與上訴人取得聯絡並
    當面確認系爭車輛之車損狀況，且兩造LINE通訊軟體及受理
    報案員警均有留存車損照片，迄至110年3月17日兩造第一次
    調解止，上訴人從未對系爭車輛之車損狀況有所爭執，上訴
    人如對系爭車輛車損狀況及修復費用有所質疑，不應拖延至
    調解後才提出等語。並答辯聲明：上訴駁回。
三、本院之認定：
　㈠原審判決已詳述認定系爭車輛因上訴人之過失行為所受損害
    情狀之理由依據，上訴人於本院仍一再爭執系爭車輛向右倒
    地是否可能造成被上訴人所指之損害暨其修復費用為何，經
    本院依上訴人之聲請，就此函詢中華民國汽車鑑價協會、臺
    中市機踏車修理業職業工會、臺灣區汽車修理工業同業公會
    ，惟該等機關均函覆無法鑑定，有臺灣區汽車修理工業同業
    公會民國111年4月7日臺區汽工（宗）字第111174號函、中
    華民國汽車鑑價協會111年4月8日111年度豐字第89號函、臺
    中市機踏車修理業職業工會111年4月22日中市機踏車工釧字
    第017號函在卷可稽（見本院卷第123、125、127頁）。上訴
    人另聲請由大同車業、勁速車業、擎翔車業、銓盛車業進行
    估價，然參諸上開臺中市機踏車修理業職業公會之回文內容
    所示：「進口機車材料取得之產品因產地屬國外進口，進口
    貿易單價方式會不一致」等語，可見各車行之估價本會有所
    不一，且被上訴人本無至上訴人指定之車行維修之義務，上
    訴人無端挑剔被上訴人有所依據之費用主張，請求另由上訴
    人指定之車行估價，亦無必要。至上訴人辯稱被上訴人於11
    0年1月9日所提出之估價金額（見本院卷第49、51頁，下稱1
    10年1月9日估價單）與閎越車業於110年3月9日所出具之估
    價單（見原審卷第21頁）金額有所差異乙節，然閎越車業出
    具之估價單上，蓋有閎越車業之戳章，其上所載系爭車輛之
    維修範圍均與系爭車輛右側車身相關，且修繕項目比對車損
    情形照片，並無不一致之情形，況閎越車業估價單亦註記有
    「本估價單有效期間30天」等語，可見零件之價格可能因時
    間經過有所波動，110年1月9日估價單距閎越車業估價單開
    立之110年3月9日已有2月之久，價格有所差異，本屬可能，
    上訴人以此指稱被上訴人隨意調漲費用云云，自非可採。
　㈡另上訴人以被上訴人未將系爭車輛停放妥善等語，主張被上
    訴人就系爭車輛所受損害與有過失，然被上訴人係將系爭車
    輛停放在大買家賣場機車停車格內，未見有何停放不當之情
    ，上訴人主張被上訴人與有過失，應舉證證明被上訴人究係
    違反何注意義務致損害發生或擴大，惟迄言詞辯論終結前，
    上訴人均未舉證證明之，是其上開所辯，委無足取。
四、綜上所述，被上訴人依侵權行為之法律關係，請求上訴人賠
    償系爭車輛因上訴人過失行為致受損壞所需之修復必要費用
    ，於法洵屬有據，應予准許，而系爭車輛受損所需之必要修
    復費用，經扣除以新零件更換舊零件之折舊額後，被上訴人
    得請求上訴人賠償之金額為3萬8282元，業經原判決說明甚
    詳（見原判決第5至6頁），則原判決命上訴人給付被上訴人
    3萬8282元，並依職權為假執行之宣告，於法核無違誤。上
    訴意旨指摘原審判決不當，求予廢棄改判，為無理由，應予
    駁回。
五、本件事證已臻明確，兩造其餘攻擊、防禦方法及所提證據，
    經審酌均於判決結果無影響，爰不予逐一論駁，併此敘明。
六、據上論結，本件上訴為無理由，依民事訴訟法第436條之1第
    3項、第449條第1項、第78條，判決如主文。
中　　華　　民　　國　　111 　年　　 9　　月　　16　　日
                  民事第二庭  審判長法  官  呂麗玉
　　　　　　　　　                  法  官  李悌愷
　　　　　　　　　　　　　　　　　　法  官  吳怡嫺　　
正本係照原本作成。
不得上訴。
中　　華　　民　　國　　111 　年　　9 　　月　　16　　日
                                    書記官  林佩倫